【裁判字號】    99,交抗,1983
【裁判日期】    991022
【裁判案由】    違反道路交通管理處罰條例
【裁判全文】
臺灣高等法院交通事件裁定            99年度交抗字第1983號
    抗  告  人
    即受處分人  甲○○
上列抗告人因違反道路交通管理處罰條例案件，不服臺灣臺北地
方法院，中華民國99年9 月30日裁定（99年度交聲更字第25號）
，提起抗告，裁定如下：
    主      文
抗告駁回。
    理      由
一、抗告人甲○○於民國99年4月16日下午2時許，騎乘BVP-458
    號牌重型機車，沿水源路往國興路方向行駛，行經國興路1
    巷設有燈光號誌管制交叉路口，竟於燈光管制號誌為紅燈時
    ，未依號誌燈指示逕自往國興路方向繼續行駛，經臺北市政
    府警察局萬華分局青年路派出所員警田明正當場攔停，以抗
    告人行經有燈光號誌管制交叉路口闖紅燈之違規行為，依道
    路交通管理處罰條例第53條第1 項規定製單舉發。抗告人不
    服，於舉發通知單所載應到案日期內提出申訴，原處分機關
    函請舉發機關調查結果，仍認抗告人有上述違規行為，依道
    路交通管理處罰條例第53條第1 款、第63條第1 項，裁處罰
    鍰新臺幣1800元，並記違規點數3 點。
二、抗告人於原審聲明異議略以：「舉發員警揮手將我攔停後始
    穿過路中央到達舉發地點，而國興路1巷綠燈變紅燈時間約
    2-3秒，員警動態巡邏很難掌握三叉路對面停止線的狀態，
    容易造成誤判。員警以抗告人接受臨檢當時號誌為紅燈作為
    基礎而舉發，與事實不符。」等語。
三、原裁定已詳述證人即舉發員警田明正的證述如何可採，以及
    抗告人否認闖越紅燈的辯解並無可取的理由。認定抗告人違
    規的事實明確，原處分機關所為裁罰合於前述規定，並無違
    誤而駁回聲明異議。
四、抗告意旨略以，舉發員警對於抗告人違規地點，於舉發通知
    單載為國興路口，而於原處分機關函請調查時改稱國興路與
    中華路口，再於原審結證時則證稱是在國興路1 巷口，就違
    規地點的說詞不斷調整。「駕駛行經有燈光號誌管制之交叉
    路口闖紅燈」之違規要件，應以抗告人是否具有於號誌燈為
    紅燈時超越停止線、進入路口之行為作判斷；原裁定卻以推
    測方式，認定抗告人於通過該路口時，燈光號誌「應已」轉
    變成紅燈，顯有違誤等語。
五、經審查，認定抗告無理由：
（一）舉發通知單雖記載違規地點為「國興路」，但已經舉發員
      警到庭確認為「國興路1 巷口」；而抗告人也坦承確實曾
      於99年4 月16日下午2 時許，由水源路行經國興路段遭員
      警攔停等情。則抗告人於前述時、地因違規而遭攔停舉發
      的事實，可以認定。
（二）抗告人於原審陳稱：「我到達國興路口時，當時現場的燈
      號為黃燈，我的車速很慢，當時變成什麼燈號我不知道。
      …到底現場的燈號是什麼，我也不確定，我認為我並沒有
      闖紅燈。」等語（原審10頁反面），顯然抗告人無視於交
      通號誌而逕自行駛。參酌交通違規事件行為態樣甚多，又
      多有連貫快速、瞬間即逝的情形，無法於所有交通違規同
      時，全部得以即時利用科學儀器取得證據資料，而有採認
      第一線執勤員警的證述，作為認定違規事實的證據理由。
      證人即舉發員警既已到庭具結，擔保其證述的憑信性，原
      審據以認定抗告人闖越紅燈的違規事實，並不違背證據法
      則。
（三）其餘抗告意旨所載，不足以否認原審關於抗告人違規闖紅
      燈的事實認定，不再一一論述。
（四）抗告意旨仍執陳詞，指稱原裁定不當，為無理由，應予駁
      回。
六、據上論結，應依道路交通案件處理辦法第26條，刑事訴訟法
    第412條，裁定如主文。
中    華    民    國    99    年    10    月    22    日
                  刑事第六庭審判長法  官  邱同印
                                  法  官  吳淑惠
                                  法  官  郭豫珍
以上正本證明與原本無異。
不得再抗告。
                                  書記官  陳采薇
中    華    民    國    99    年    10    月    22    日

司法院資訊處製作；財團法人民間司法改革基金會備份。
